

### CONTACT

- **\** 06 35 22 79 81
- 🗹 florian.labadie@epitech.eu
- Parempuyre

### **FORMATION**

### 2023 - Aujourd'hui EPITECH TECHNOLOGIE

- Programme grande école en 5 ans
- Titre RNCP 7 Diplôme d'expertise en informatique

### 2021 - 2022 LYCÉE SAINT LOUIS

 BTS analyse de biologie médicale

### **SKILLS**

- Autonome
- Travail d'équipe
- Rigoureux
- Ponctuel
- Organisé
- Curieux

### LANGUAGES

- Anglais (B1 TOIEC(640)
- Français (langue maternelle)



### **INFORMATIQUE**

- Langage C, Python, Haskell, C++
- GitHub, VSCode

# FLORIAN LABADIE

# Étudiant en ingénierie informatique



Linkedin

### **PROFIL**

Je suis actuellement étudiant en deuxième année. Passionné par l'informatique, j'aime apprendre de nouvelles technologies. Grâce à mes expériences professionnelles et à mon année à EPITECH, j'ai su développer mon sens du travail en équipe ainsi que mon autonomie. Je suis ponctuel et rigoureux.

## **EXPÉRIENCES PROFESSIONNELLES**

Hôpital Pellegrin

Août 2024 - Décembre 2024

Stagiaire Bio-informatique

• Dévelopement d'un pipeline en microbiologie pour un projet de recherche

Hôpital Haut-Lévêque

Septembre 2022 - Juillet 2023

Technicien de Laboratoire

- Travail d'équipe, autonomie et rigueur sont des atouts que j'ai pu développer.
- J'ai également réalisé des audits internes et externes dans le cadre de mes fonctions, ainsi que participé à l'obtention de la certification COFRAC.
- Mise en place de protocoles de recherche et à la révision des processus.
- Marché couvert

Juillet 2022 - aôut 2022

Vendeur

- Contact client.
- Gestion des stocks et approvisionnement des étalages.
- Super U

Juillet 2021 - aôut 2021

Agent de remise en rayon (rayon frais)

- Travail d'équipe, rigueur, efficacité
- Travail de nuit et de jour
- Contact client

### **PROJETS**

### Projet : Corewar

Écrire un algorithme permettant de mettre en mémoire différent champions en assembleur. Par la suite exécuter les différentes instructions de chaque champions et les faire se battre entre eux. Programmé en langage C.

Projet: My\_RPG

Développer un jeu RPG (Role-Play Game) utilisant le langage C et la bibliothèque CSFML.

Projet : Epytodo

Faire un serveur SQL utilisant le JS.